【裁判字號】    97,簡上,7
【裁判日期】    970131
【裁判案由】    詐欺
【裁判全文】
臺灣彰化地方法院刑事判決               97年度簡上字第7號
上  訴  人  臺灣彰化地方法院檢察署檢察官
被      告  甲○○
上列上訴人因被告詐欺案件，不服本院彰化簡易庭九十六年度彰
簡字第九二一號，中華民國九十六年十月三十日第一審簡易判決
（九十六年度偵字第七四四０號），提起上訴，本院管轄之第二
審合議庭判決如下：
    主      文
上訴駁回。
    事實及理由
一、本案經本院審理結果，認第一審判決認事用法及量刑均無不
    當，應予維持，並引用第一審判決書記載，事實、證據及理
    由（如附件）。
二、公訴人上訴意旨略以：原判決諭知被告甲○○犯幫助詐欺罪
    ，而判處拘役五十日，減刑為二十五日之判決，固屬卓見。
    惟查，本件被告自始即否認犯罪，犯罪態度尚非良好，另如
    個人以出售、出租、出借或其他名義交付個人金融帳戶予詐
    騙集團，供詐騙集團作為詐欺等財產犯罪之用，為刑事不法
    行為等事實，早已為平面及電子媒體所揭露，被告就此自無
    不知之理。再者，此類型被告雖大多數均屬經濟能力不佳之
    人，但因開立金融帳戶成本甚低（開戶後也可以立即將帳戶
    內金錢領出），或金融帳戶早已沒有使用，為貸得與其信用
    擔保能力顯不相當之金錢，姑且一試，仍願意交付個人金融
    帳戶予他人，結果造成目前實務上產生大量幫助詐欺案件，
    及眾多被害人因此受騙，故如法院就幫助詐欺案件均判處過
    輕之刑，將無法遏止此類型犯罪之發生。綜上，原審判決結
    果顯屬過輕，為此，爰請求撤銷原判決，另為適當之判決云
    云。
三、經查：
（一）按關於刑之量定，係實體法上賦予法院得為自由裁量之事
      項，茍已斟酌刑法第五十七條各款所列情狀，而未逾越法
      定刑度，或濫用其權限，即不得任意指摘為違法，最高法
      院七十二年台上字第六六九六號、七十五年台上字第七０
      三三號判例均可參照。且在同一犯罪事實與情節，如別無
      其他加重或減輕之原因，下級審法院量定之刑，亦無過重
      或失輕之不當情形，則上級審法院對下級審法院之職權行
      使，原則上應予尊重（最高法院八十五年度台上字第二四
      四六號判決參照）。
（二）被告甲○○因需錢孔急，能預見一般人取得他人金融機構
      帳戶之行徑，常與財產犯罪之需要密切相關，且取得他人
      存摺之目的在於取得贓款及掩飾犯行不易遭人追查，又對
      於提供帳戶雖無引發他人萌生犯罪之確信，但仍以縱若有
      人持以犯罪亦不違反其幫助犯罪之本意，基於幫助詐騙集
      團向不特定人詐欺之犯意，於民國（下同）九十六年一月
      間某日，在彰化縣彰化市○○○○道下某遊覽車車站，交
      付以其名義開立之合作金庫商業銀行彰化分行帳戶（帳號
      ：0000000000000號）存摺及提款卡等物予
      真實姓名、年籍不詳，自稱「陳經理」之成年男子，並告
      知其帳戶密碼，嗣該真實姓名、年籍不詳，自稱「陳經理
      」之成年男子及所屬詐騙集團成員再將之充作匯款帳戶之
      用，並於九十六年一月初某日，以電話向乙○○詐稱：「
      已抽中二獎新台幣（下同）一百二十九萬元，但要先支付
      手續費及匯差」云云，致乙○○陷於錯誤，而依指示於九
      十六年一月十五日及九十六年一月二十六日，共匯款四萬
      二千九百元匯入甲○○上開帳戶內，並隨即遭「車手」黃
      坤木（已由臺灣彰化地方法院檢察署檢察官另行起訴）等
      人領走。嗣經臺灣彰化地方法院檢查署檢察官指揮彰化縣
      警察局和美分局查獲黃坤木等人後，始循線查獲等事實，
      業據其於本院審理時供承不諱，核與證人乙○○於警訊中
      之指訴情節相符，此外，復有國泰世華商業銀行匯出匯款
      回條、合作金庫商業銀行彰化分行九十六年四月十八日合
      金彰存字第０九六０００一八三九號函及被告之印鑑卡、
      身分證影本、分戶交易明細表等件附卷可按。本件犯罪事
      證明確，被告犯行堪以認定，原審認定之事實、其所憑之
      證據及認定之理由，業據原審引用聲請簡易判決處刑書記
      載明確，又被告於本院第二審亦坦白承認，被告之犯行洵
      堪認定，檢察官雖認原審量刑過輕云云，然本件被告僅係
      詐欺之幫助犯，非詐欺正犯，其幫助行為僅有交付帳戶資
      料一節，其惡性顯較實際實施詐欺行為之正犯輕微，原審
      依被告之個別情況、犯後態度等一切情狀，依其職權行使
      ，於法定刑度內量處被告拘役五十日，如易科罰金以新臺
      幣一千元折算一日，減為拘役二十五日，如易科罰金以新
      臺幣一千元折算一日，則難謂原審有何違法失當之處，揆
      諸上開裁判意旨，本院自當予以尊重。是檢察官以前揭上
      訴理由，指摘原審量刑過輕等語，即非允洽，公訴人徒以
      原審判決量刑過輕而提起上訴，為無理由，應予駁回。
據上論斷，應依刑事訴訟法第四百五十五條之一第一項、第三項
、第三百六十四條、第三百七十三條、第三百六十八條，判決如
主文。
本案經檢察官曾文鐘到庭執行職務。
中    華    民    國    97    年    1    月    31    日
                  刑事第一庭    審判長法  官 葉榮郎
                                      法  官 郭麗萍
                                      法  官 胡宜如
以上正本證明與原本無異。
本件不得上訴。
中    華    民    國    97    年    1     月    31    日
                                      書記官 吳金良


司法院資訊處製作；財團法人民間司法改革基金會備份。
